臺灣高等法院臺中分院刑事判決　　　　　　　　　九十三年度上易字第一四二七號
　　上　訴　人　臺灣彰化地方法院檢察署檢察官
　　被　　　告　甲○○
　　被　　　告　己○○
　　被　　　告　壬○○
右列上訴人因被告等傷害案件，不服臺灣彰化地方法院中華民國九十三年八月十八日
第一審判決（民國九十三年度易字第五一一號；起訴案號：臺灣彰化地方法院檢察署
九十三年度調偵字第一二六號），提起上訴，本院判決如左：
    主    文
上訴駁回。
    事      實
一、己○○前曾於民國八十四年間因違反肅清煙毒條例案件及麻醉藥品管理條例案件
    ，經臺灣高雄地方法院分別判處有期徒刑三年五月及有期徒刑四月，經定應執行
    刑為有期徒刑三年七月，於八十八年十一月六日假釋期滿未經撤銷，視為已執行
    完畢。緣甲○○、己○○、壬○○三人係陳釗彬之友人，於九十二年十月十五日
    晚上某時，共同至陳釗彬位於彰化縣員林鎮○○路○段坡姜巷二四八弄三十三號
    住處找陳釗彬喝酒聊天，至同日二十三時三十分許，三人聊完出去正要離開時，
    因陳釗彬之鄰居丙○○、戊○○○夫妻之狗與陳釗彬之狗互相吠叫，丙○○乃外
    出查看，見狀不悅即與己○○起口角爭執，己○○、甲○○、壬○○三人竟基於
    共同傷害人身體之概括犯意聯絡，先由己○○、壬○○分持一支棍棒，甲○○則
    以徒手之方式共同毆打丙○○，致丙○○受有左眉裂傷（二公分）、右上背挫擦
    傷（六公分乘二公分）、右肘擦傷（三公分）、右膝擦傷（二公分）等傷害，迨
    戊○○○發覺有異出外查看時，己○○、甲○○、壬○○竟復轉而毆打戊○○○
    ，致戊○○○受有疑似腦震盪、右肩部撕裂傷（二公分）、左眼眶皮下瘀血（三
    乘一公分）、舌部皮下瘀血（三乘一公分）、右膝皮下瘀血（四乘三公分）等傷
    害，經警據報趕至時，己○○、甲○○、壬○○即馬上離去。
二、案經丙○○、戊○○○訴由彰化縣警察局員林分局報告臺灣彰化地方法院檢察署
    檢察官偵查起訴。
    理      由
一、訊據被告甲○○、己○○、壬○○於本院審理時固坦承有毆打告訴人丙○○、戊○○○夫妻之事實不諱，惟被告甲○○辯稱：當時伊係與丙○○及丙○○的兒子
    互毆云云；被告己○○辯稱：當時伊係與丙○○互毆，且伊未拿棍棒云云；被告
    壬○○辯稱：當時伊係與丙○○互毆，且伊未拿棍棒，係因丙○○的兒子先拿鐵
    棍出來，伊才拿出手電筒自衛，但伊並未拿手電筒打到他們云云。經查：
  (一)右揭事實，業據被告三人於原審審理中坦承不諱，核與告訴人二人於警詢、偵、
    審時迭指訴明確，且證人張重成於九十三年二月二十六日檢察官訊問時亦證稱：
    當時其有看到壬○○、己○○拿棍子，而甲○○徒手，他們三人一起打丙○○夫
    妻等語（見九十三年度偵字第一一八七號卷第二九頁）；又告訴人二人確遭被告
    等三人共同毆打而受有傷害之事實，復有渠二人之驗傷診斷書二紙在卷可稽。而
    證人陳釗彬於檢察官訊問時則證稱：其是很後面才出來，故未看到他們打架的過
    程，其出來時告訴人就受傷了，其亦未看到被告他們有無拿棍子等語（見九十三
    年度偵字第一一八七號卷第二九頁），是證人陳釗彬之證詞即難採為被告三人有
    利之證據。再者，被告三人及告訴人二人於原審並未聲請交互詰問證人，直至本
    院準備程序始聲請交互詰問證人，雖被告三人所舉之證人即被告三人之友人乙○○於本院九十四年三月三十一日審理時證稱：當時除壬○○有拿手電筒之外，其
    餘二名被告均未拿木棍或其他東西，告訴人夫妻是被壬○○所拿的手電筒打到的
    等語，惟證人乙○○係被告三人之友人，證詞難免偏頗，且衡諸倘證人乙○○確
    於當場有目擊被告三人毆打告訴人二人時並未持棍棒，何以被告三人於偵查或原
    審審理時未提出為己有利之證據，是證人乙○○於本院之證詞，難謂無迴護被告
    三人之嫌，故難採為有利於被告三人之證據。而告訴人所舉之證人即告訴人之兒
    子丁○○則於本院九十四年三月三十一日審理時證稱：其並未看到被告與其父母
    吵架的情形，其出去時，其父母已受傷，其並未看到被告手上拿東西，其母親事
    後叫其報警，其便打電話報警，其並未參與打架，手上亦未拿刀等語，然依證人
    丁○○所稱其係打架結束後才從屋內出來，故其所稱未看到被告手上有拿東西等
    語，亦難據以認定被告己○○、壬○○當時確未持棍棒。綜上所述，被告己○○
    、壬○○事後所辯伊等當時並未持棍棒打人云云，顯係飾卸之詞，要難採信。本
    件事證已臻明確，被告等右揭傷害犯行堪以認定。
  (二)至被告三人辯稱：當時伊三人係與丙○○及丙○○的兒子互毆，且是丙○○的兒
    子先拿鐵棍出來乙節，然被告三人當時是否與告訴人互毆，均無解於其等之傷害
    犯行，是本院即毋庸審酌證人乙○○及證人丁○○關此事實之證詞。且告訴人戊○○○尚聲請詰問證人庚○○，因本院認事證既已明確，核無再予傳喚之必要，
    附此敘明。
二、核被告三人所為，均係犯刑法第二百七十七條第一項之普通傷害罪。被告三人就
    上開犯行，互有犯意之聯絡及行為之分擔，均為共同正犯。又被告三人先後毆打
    告訴人二人之犯行，時間緊接，方法相同，觸犯構成要件相同之罪名，顯係基於
    概括犯意為之，為連續犯，皆應依刑法第五十六條之規定，論以一罪，並依法加
    重其刑。被告己○○前曾於八十四年間因違反肅清煙毒條例案件及麻醉藥品管理
    條例案件，經臺灣高雄地方法院分別判處有期徒刑三年五月及有期徒刑四月，經
    定應執行刑為有期徒刑三年七月，於八十八年十一月六日假釋期滿未經撤銷，視
    為已執行完畢，有臺灣高等法院檢察署前案紀錄表及臺灣彰化地方法院檢察署刑
    案紀錄簡覆表各一份附卷足按，五年以內再犯本案有期徒刑以上之罪，屬累犯，
    被告己○○依法應遞加重其刑。
三、原審以被告三人罪證明確，因之適用刑法第二十八條、第五十六條、第二百七十
    七條第一項、第四十七條等規定，並審酌被告三人犯罪之動機、目的、被告己○○、壬○○持棍棒毆打告訴人為手段、被告甲○○則以徒手方式毆打告訴人、對
    告訴人所生之危害之程度，及犯罪後尚能坦承犯行之態度等一切情狀，分別量處
    被告甲○○有期徒刑三月、被告己○○有期徒刑五月、被告壬○○有期徒刑四月
    ，並均依刑法第四十一條第一項前段規定諭知易科罰金之折算標準（即如易科罰
    金，以三百元折算一日），核其認事用法並無違誤，量刑亦堪稱妥適，均為適法
    。檢察官依告訴人之聲請提起上訴，猶指被告三人於行為時下手殘暴，致告訴人
    傷勢嚴重，惡性重大，犯後態度惡劣，並無悔意，且迄未與告訴人達成和解，量
    刑顯屬過輕等語，惟原審判決已詳敘其量刑所審酌之一切事項，前已說明，本院
    認原審量刑並無不當之情形，是檢察官上訴猶認原審量刑過輕，請求從重量刑，
    尚無理由，應予駁回。
據上論斷，應依刑事訴訟法第三百六十八條，判決如主文。
本案經檢察官辛○○到庭執行職務。
中      華      民      國　    九十四     年     五      月   二十六 　日
                                臺灣高等法院臺中分院刑事第七庭
                                      審判長法　官　林　榮　龍
                                            法　官  林　宜　民
                                            法　官　許　秀　芬
右正本證明與原本無異。
本件不得上訴。
                                            書記官  金  珍  華
中      華      民      國　    九十四     年     五      月   二十七 　日
附錄論罪科刑法條：
刑法第二百七十七條：
傷害人之身體或健康者，處三年以下有期徒刑，拘役或一千元以下罰金。
犯前項之罪，因而致人於死者，處無期徒刑或七年以上有期徒刑，致重傷者，處三年
以上，十年以下有期徒刑。
          Ｒ
